臺灣板橋地方法院刑事判決　　　　　　　 94年度易字第181號
公　訴　人　臺灣板橋地方法院檢察署檢察官
被　　　告　甲○○
上列被告因竊盜案件，經檢察官提起公訴（94年度偵字第1536號
），本院依簡式審判程序，判決如下：
    主  文
甲○○攜帶兇器竊盜，累犯，處有期徒刑壹年貳月。扣案之美工
刀壹把、萬能鑰匙參支、剪刀壹支、Ｔ型套筒壹支、自製開鎖工
具（長型金屬鉤）壹支、具大型Ｔ字握把之萬能鑰匙壹支、手套
壹雙、手電筒壹支，均沒收。
    事  實
一、甲○○前曾因竊盜案件，於民國88年1 月7 日經本院判處有
    期徒刑4 年6 月、刑期執行前強制工作3 年，經上訴臺灣高
    等法院，於88年7 月22日撤銷原判決，改判有期徒刑2 年3
    月、刑期執行前強制工作3 年確定，91年3 月14日入泰源分
    監執行，92年6 月12日縮短刑期假釋出監並付保護管束，同
    年月20日期滿執行完畢（起訴書誤載為7 月10日）。詎仍不
    知悔改，於94年1 月9 日23時50分許，意圖為自己不法所有
    ，攜帶其所有之手套1 雙、手電筒1 支、萬能鑰匙3 支及客
    觀上具危險性而足供兇器使用之美工刀1 把、剪刀1 支（起
    訴書漏未記載）、T 型套筒（起訴書漏未記載）1 支、自製
    開鎖工具（長型金屬鉤）1 支（起訴書漏未記載）、具大型
    Ｔ字握把之萬能鑰匙1 支（起訴書漏未記載），在臺北縣永
    和市○○○路○ 段32號前，見該處停放之張連臻所有、由乙
    ○○管領使用之車牌號碼HC-8958 號自用小客車一輛，即持
    上述工具破壞HC-8 958號自用小客車的右前門鎖、右後門邊
    窗，並剪斷引擎蓋內電線（毀損部分未據告訴），侵入車內
    竊得新台幣50元銅板、宏泰人壽紀念幣各1 枚並置放於口袋
    內，幸因路過民眾發覺有異，即向臺北縣政府警察局永和分
    局報案，經警前往處理，當場於HC-895 8號自用小客車內逮
    獲甲○○，並扣得甲○○所有之前揭工具一批及新台幣50元
    銅板、宏泰人壽紀念幣各1 枚，因而查獲上情。
二、案經臺北縣政府警察局永和分局報告臺灣板橋地方法院檢察
    署檢察官偵查起訴，本院於準備程序進行中，甲○○就被訴
    事實為有罪之陳述，經告知簡式審判程序之旨，並聽取各當
    事人之意見後，裁定進行簡式審判程序。
    理  由
一、上揭犯罪事實，業據被告於本院審理時坦承不諱，與證人即
    被害人乙○○證述之情節互核相符，並有贓物認領保管單1
    紙、臺北縣政府警察局永和分局扣押物品目錄表、車體受損
    照片7 張、作案工具照片10張、搜索、扣押筆錄、扣案之行
    竊工具美工刀1 把、萬能鑰匙3 支、剪刀1 支、Ｔ型套筒1
    支、自製開鎖工具（長型金屬鉤）1 支、具大型Ｔ字握把之
    萬能鑰匙1 支、手套1 雙、手電筒1 支可資佐證，足認被告
    前揭自白與事實相符，堪予採信。又被告行竊所攜用之美工
    刀1 把、剪刀1 支、Ｔ型套筒1 支、自製開鎖工具（長型金
    屬鉤）1 支、具大型Ｔ字握把之萬能鑰匙1 支，材質堅硬、
    攜帶及施力均甚便利，均屬客觀上對人之生命、身體安全具
    危險性、足資為兇器使用之器具，已屬灼然。綜據前述，本
    案事證明確，被告犯行已堪認定，自應依法論科。
二、核被告所為，係犯刑法第321 條第1 項第3 款之攜帶兇器竊
    盜罪。被告前曾因竊盜案件經本院判處有期徒刑4 年6 月、
    刑期執行前強制工作3 年，經上訴臺灣高等法院後改判有期
    徒刑2 年3 月、刑期執行前強制工作3 年，於88年7 月22日
    確定，91年3 月14日入泰源分監執行，92年6 月12日縮短刑
    期假釋出監並付保護管束，同年月20日期滿執行完畢，有臺
    灣高等法院被告全國前案紀錄表一份在卷可憑，其於有期徒
    刑執行完畢後，5 年以內再犯本件有期徒刑以上之罪，應依
    刑法第47條之規定加重其刑。爰審酌被告前有毒品、竊盜等
    多項前科，屢次遭判處重刑、執行強制工作，有前開臺灣高
    等法院被告全國前案紀錄表一份可佐，竟猶無悔改之心，出
    監未久即再度遭查獲，顯示先前強制工作及刑之執行，均未
    能收教化、警惕之效，被告四肢健全，自稱有雕版印刷之技
    術，本可期其投身正當行業，自食其力，詎行不由徑，攜帶
    加工磨製過之萬能鑰匙、剪刀、金屬鉤及美工刀等專業行竊
    工具，破壞車體而恣意竊取他人財物，漠視他人財產權益，
    危害不特定多數人，致民眾人人自危，不容輕縱，兼衡其犯
    罪之動機、目的、手段、所生危害、所得利益、智識程度、
    於警詢、偵查時猶避重就輕，冀圖隱瞞部分犯罪情節，惟審
    理時終知人贓俱獲、事證明確，未再多為無謂辯解而坦認犯
    行之態度等一切情狀，本院認為檢察官對被告求處有期徒刑
    2 年6 月，似屬過重，宜量處如主文所示之刑，以示警懲。
    扣案之美工刀1 把、萬能鑰匙3 支、剪刀1 支、Ｔ型套筒1
    支、自製開鎖工具（長型金屬鉤）1 支、具大型Ｔ字握把之
    萬能鑰匙1 支、手套1 雙、手電筒1 支，係被告所有，供行
    竊所用或預備之物，業經其自承在卷，爰依刑法第38條第1
    項第2 款諭知沒收。
據上論斷，應依刑事訴訟法第273 條之1 第1 項、第299 條第1
項前段，刑法第321 條第1 項第3 款、第47條、第38條第1 項2
款、罰金罰鍰提高標準條例第1 條前段，判決如主文。
本案經檢察官陳銘祥到庭執行職務。
中　　華　　民　　國　　94　　年　　5 　　月　　9 　　日
                          刑事第八庭法  官  王  偉  光
上列正本證明與原本無異。
如不服本判決，應於判決送達後10日內，向本院提出上訴狀。
                                    書記官  陳  怡  君
中　　華　　民　　國　　94　　年　　5 　　月　　11　　日
刑法第321條
犯竊盜罪而有左列情形之一者，處六月以上、五年以下有期徒刑：
一  於夜間侵入住宅或有人居住之建築物、船艦或隱匿其內而犯之者。
二  毀越門扇、牆垣或其他安全設備而犯之者。
三  攜帶兇器而犯之者。
四  結夥三人以上而犯之者。
五  乘火災、水災或其他災害之際而犯之者。
六  在車站或埠頭而犯之者。
前項之未遂犯罰之。
